【裁判字號】    98,易,473
【裁判日期】    980320
【裁判案由】    竊盜
【裁判全文】
臺灣板橋地方法院刑事判決               98年度易字第473號
公  訴  人  臺灣板橋地方法院檢察署檢察官
被      告  甲○○
                    （現於臺灣臺北看守所羈押中）
上列被告因竊盜案件，經檢察官提起公訴（98年度偵字第3365號
），本院判決如下：
    主  文
甲○○攜帶兇器毀壞門扇於夜間侵入住宅竊盜，累犯，處有期徒
刑柒月。扣案之螺絲起子肆支、老虎鉗壹支、油壓剪壹支、自製
扳手壹支及手套壹雙均沒收。
    事  實
一、甲○○前因違反妨害兵役治罪條例案件，經臺灣彰化地方法
    院以90年度員簡字第443號判決判處有期徒刑3月確定，於民
    國94年9月30日縮刑期滿執行完畢。復因竊盜案件，經本院
    以96年度易字第2062號判決判處有期徒刑3月15日確定，而
    於97年7月8日執行完畢（本案構成累犯）。仍不知悔改，意
    圖為自己不法之所有，於98年1月17日凌晨3時許之夜間，攜
    帶其所有之手套1雙及客觀上具危險性，足以對人之生命、
    身體、安全構成威脅，可供兇器使用之螺絲起子4 支、老虎
    鉗1支、油壓剪1支及自製扳手1支，前往臺北縣新莊市○○
    路515號公寓後方之防火巷，利用該防火巷之木梯攀爬至上
    開公寓2樓由乙○○開設之「鈺川牙科診所」之陽台，再以
    上開自製扳手撬開陽台鐵門上之鐵條，伸手入內拉開該鐵門
    之門栓後，入屋竊取乙○○所有之液晶電視及筆記型電腦各
    1台，得手後旋即自該牙科診所之1樓後門離去。嗣於同日凌
    晨5時許，其行經臺北縣新莊市○○街與福壽街口時，經警
    察覺其形跡有異而盤查之，其於上開犯罪未經有偵查權之機
    關或公務員發覺前，主動向警員自首上開犯行，並為警扣得
    其竊得之液晶電視及筆記型電腦各1台（已由乙○○立據領
    回）、前開螺絲起子4支、老虎鉗1支、油壓剪1支、自製扳
    手1支及手套1雙。
二、案經乙○○訴由臺北縣政府警察局新莊分局移送臺灣板橋地
    方法院檢察署檢察官偵查起訴。
    理  由
一、本判決後開所引用被告甲○○以外之人於審判外之陳述（包
    括書面陳述），固屬傳聞證據，惟公訴人及被告就該等審判
    外陳述之證據能力，於本案言詞辯論終結前均未聲明異議。
    本院審酌該等證據資料製作時之情況，並無違法不當及證明
    力明顯過低之瑕疵，亦認為以之作為證據應屬適當，依刑事
    訴訟法第159 條之5 規定，認該等證據資料均有證據能力。
二、上揭犯罪事實，業據被告於警詢、偵查及本院審理中坦承不
    諱，核與證人即告訴人乙○○於警詢及本院審理中證述之失
    竊情節相符，且有乙○○出具之贓物認領保管單1 紙及查獲
    照片8 張在卷可稽，另有被告所有之螺絲起子4 支、老虎鉗
    1 支、油壓剪1 支、自製扳手1 支及手套1 雙扣案可資佐證
    ，足認被告之自白與事實相符。本件事證明確，被告犯行堪
    以認定。
三、論罪科刑
(一)、按刑法第321 條第1 項第3 款之攜帶兇器竊盜罪，係以行為
    人攜帶兇器竊盜為其加重條件，此所謂兇器，其種類並無限
    制，凡客觀上足對人之生命、身體、安全構成威脅，具有危
    險性之兇器均屬之，且祇須行竊時攜帶此種具有危險性之兇
    器為已足，並不以攜帶之初有行兇之意圖為必要（最高法院
    79年臺上字第5253號判例足資參照）。本件被告竊取乙○○
    財物時所攜帶之螺絲起子4 支、老虎鉗1 支、油壓剪1 支及
    自製扳手1 支，均屬金屬材質，質地堅硬，有照片1 張在卷
    可稽，該等物品客觀上皆足以傷害人之生命、身體而具有危
    險性，應屬兇器無疑。又刑法第321 條第1 項第2 款規定所
    稱「門扇」，不以接連門廳之進出口大門為限，即其他可供
    出入住宅或建築物之門戶亦屬之（最高法院93年度台非字第
    233 號判決意旨可供參酌），本件被告以自製扳手破壞陽台
    鐵門上之鐵條後踰越入內，該陽台鐵門應屬門扇。復按刑法
    第321 條第1 項第1 款之夜間侵入住宅竊盜罪，其所謂「住
    宅」，乃指人類日常居住之場所而言，公寓亦屬之。查北縣
    新莊市○○路515 號乃5 樓公寓建築，其中1 、2 樓由乙○
    ○承租用以開設牙科診所，3 至5 樓均為住家，業據證人乙
    ○○於本院審理時證述明確，被告於夜間侵入上開公寓內行
    竊，自屬於夜間侵入住宅竊盜。是核被告所為，係犯刑法第
    321 條第1 項第1 款、第2 款、第3 款之攜帶兇器毀越門扇
    於夜間侵入住宅竊盜罪。
(二)、被告有事實欄所載犯罪科刑執行情形，有臺灣高等法院被告
    前案紀錄表在卷為據，其於有期徒刑執行完畢後5 年內，故
    意再犯有期徒刑以上之本罪，為累犯，應依刑法第47條第1
    項之規定加重其刑。被告對於尚未被有偵查權之機關或公務
    員發覺之竊盜犯行，主動向警方自首，並接受本院裁判，有
    證人即警員鍾任昌於偵查中之證詞及被告之偵查筆錄附卷可
    佐，爰依刑法第62條前段規定減輕其刑，並依法先加後減之
    。
(三)、爰審酌被告之素行、犯罪之動機、目的、手段、所竊取之財
    物價值及犯後坦承犯行之態度等一切情狀，量處如主文所示
    之刑。扣案之自製扳手1 支，乃被告持以犯本件竊盜犯行所
    用之物，另扣案之螺絲起子4 支、老虎鉗、油壓剪各1 支及
    手套1 雙，則均係被告所有預備供犯本罪所用之物，業據被
    告供明在卷，爰均依刑法第38條第1 項第2款 、第3 項之規
    定宣告沒收。
據上論斷，應依刑事訴訟法第299 條第1 項前段，刑法第321 條
第1 項第1 款、第2 款、第3 款、第47條第1 項、第62條前段、
第38條第1 項第2 款、第3 項，判決如主文。
本案經檢察官馬中人到庭執行職務。
中    華    民    國    98    年    3    月    20    日
                  刑事第二十庭  法  官  吳佳穎
以上正本證明與原本無異
如不服本判決應於送達後10日內向本院提出上訴狀
                                書記官  黃炎煌
中    華    民    國    98    年    3    月    20    日
附錄本案論罪科刑法條全文：
中華民國刑法第321條（加重竊盜罪）
犯竊盜罪而有左列情形之一者，處6 月以上、5 年以下有期徒刑
：
一  於夜間侵入住宅或有人居住之建築物、船艦或隱匿其內而犯
    之者。
二  毀越門扇、牆垣或其他安全設備而犯之者。
三  攜帶兇器而犯之者。
四  結夥三人以上而犯之者。
五  乘火災、水災或其他災害之際而犯之者。
六  在車站或埠頭而犯之者。
前項之未遂犯罰之。


司法院資訊處製作；財團法人民間司法改革基金會備份。
